

Serge MASSON

Data Scientist/Engineer

Profil

En 2015, j'obtiens un Master en mathématiques fondamentales et l'agrégation. Suivent alors 5 années pendant lesquelles j'enseigne les mathématiques, de la cinquième au Master en passant par la terminale scientifique. J'ai appris ainsi à m'adapter à différents publics et situations.

En 2020, je décide de tenter une nouvelle aventure.

Depuis longtemps fasciné par l'intelligence artificielle, je m'intéresse aux métiers de la data et pendant presque deux ans je m'initie en autodidacte aux rudiments du code.

Je termine mon parcours de formation en validant le parcours Data Scientist chez Datascientest et je suis maintenant à la recherche du prochain challenge à relever.

Expérience professionnelle

- Chef d'équipe préfabrication béton : poste transitoire avec pour objectif de poursuivre mon apprentissage du code l'esprit libre.

Juin 2021 - juin 2022

- Développeur Backend : migration d'ORM pour un ERP spécialisé dans le bâtiment.

Avril 2021 – Juin 2021

- Professeur de mathématiques.

Septembre 2015 – Août 2020

Formation

- Parcours Data Scientist: Datascientest.

Juillet 2022 - Octobre 2022

- Master 2 mathématiques fondamentales : Université de Reims Champagne Ardenne

Septembre 2010 – Juin 2015

Contact

serge.andre.masson@gmail.com

06 31 12 54 66

Réseau

GitHub

Linkedin

Compétences

Python

Machine Learning

Deep Learning

Git

Docker

Google Cloud Platform